# 非 1231 财年所得税和盈余公积事项

提问人：Asianswag 时间：2023-08-28 10:44:02
如果做集团报表，非 1231 财年，比如去年 630 至今年 630 ，所得税和盈余公积应该上半年下半年利润单独拆开看吗？还是合起来就可以

回答人：chenyiwei
1 、所得税涉及纳税年度问题，且不同纳税年度适用的税收政策有可能不同，故应分段计算考虑。
2 、盈余公积一般可以仅对截至上年 1231 的净利润计提，对本年度 1 ～ 6 月的净利润可以暂不计提，到本年度末（日历年度末，即 1231 ）一并计提。